# 陈版，关于政府补助能帮我解疑下吗？

提问人：zouyin1234 时间：2017-06-07 10:49:27
公司在最近 2 、 3 年做技术改造，生产设备升级，然后政府出了个文：如果项目符合相关的要求，即可以自项目完工后下一年起三年内，以改造后主体税收额增加部分，申请技术改造事后补贴，总额不超过技术改造的金额。 问题： 该文件实际个人认为应该与资产改造无关，单纯的税收返还，是否可以一次性计入损益； 若判断与资产有关，是冲减固定资产原值还是做递延收益呢，如果做递延收益，摊销期限是以固定资产到上一年末剩余年限来摊销吗？

回答人：chenyiwei
虽然补助金额与日后运营期间的纳税金额相关，但其享受补助的原因还是因为发生了设备改造升级支出，因此作为与资产相关的政府补助的可能性更大。 在新修订的政府补助准则下，政府补助采用总额法还是净额法核算是企业的一项会计政策选择，企业可根据自身情况以及报表使用者的信息需求选择合适的处理方法，但一旦选定即应保持一贯应用，不得随意变更。

提问人：zouyin1234 时间：2017-06-07 17:24:04
陈版，也就是说，还是会认定为由这部分升级改造的机器而产生的价值，随之而来的交税所引起的政府补助是吧？同样还是需要认定为与资产相关，计入递延收益

回答人：chenyiwei
交税的金额只是补助金额的计算依据，不改变对该补助性质的判断，即用于置换资产购建所占用的自有资金。

提问人：呼叫帮助 时间：2017-10-15 15:23:54
原政府补助准则下，政府补助采用总额法，在新修订的政府补助准则下，政府补助采用总额法还是净额法核算是企业的一项会计政策选择，陈版这样改变有什么好处吗？

回答人：chenyiwei
可以通过处理方法选择使得个案处理更能体现经济实质；另外减少计入营业外收入的金额。